---
title: "R Markdown para crear gráficos"
author: "Luis E Segura"
date: "Mayo 22, 2023"
output: html_document
---

Este es un documento R Markdown donde creamos gráficos usando la función ``ggplot()``.

Primero, cargamos el paquete necesario para nuestra sesión.
```{r cargar_paquete}
library(tidyverse)
```

# Datos
Creamos un dataframe llamado df_grafico, el cual contiene una variable de peso y otra de talla que se crearon tomando una muestra de 1000 observaciones de una distribución normal con media de 80 y 1.70, respectivamente, y una desviación estándar de 1 y 0.1, respectivamente. También creamos una variable de IMC definida como peso sobre talla al cuadrado.
```{r crear_dataframe}
# set seed para reproducibilidad
set.seed(1)

# creando dataframe con peso, talla e imc
df_grafico <- tibble(peso = rnorm(1000, 80, sd = 1),
                     talla = rnorm(1000, 1.70, sd = .1), 
                     imc = peso / talla ^ 2)
```

# Gráficos
Creamos un histograma de la variable peso.
```{r histograma_peso}
ggplot(df_grafico, aes(x = peso)) + 
  geom_histogram()
```

También creamos un scatterplot de con la variable de peso en el eje x e IMC en el eje y.
```{r scatter_peso_imc}
ggplot(df_grafico, aes(x = peso, y = imc)) + 
  geom_point()
```
